臺灣臺南地方法院刑事判決
111年度訴字第184號
公  訴  人  臺灣臺南地方檢察署檢察官
被      告  王登毅




選任辯護人  彭大勇律師
            林士龍律師
            郭栢浚律師
上列被告因違反毒品危害防制條例等案件，經檢察官提起公訴（
109年度偵字第20603號），本院判決如下：
    主  文
乙○○犯意圖販賣而持有第一級毒品罪，處有期徒刑捌年陸月。又
犯未經許可持有非制式手槍罪，處有期徒刑伍年陸月，併科罰金
新臺幣玖萬元，罰金如易服勞役，以新臺幣壹仟元折算壹日。上
開有期徒刑部分，應執行有期徒刑拾年玖月。
扣案如附表一、附表二、附表五編號1、3、4、5、6所示之物（
其中附表一、附表二、附表五編號1部分，各含毒品外包裝袋）
，均沒收銷燬。扣案如附表三、附表四、附表五編號2、7、8（
其中附表三、附表五編號2、8部分，各含毒品外包裝袋、外包裝
瓶）、附表六編號1、2、3、附表七編號1、2、7、8、10、11、1
2、17、18所示之物，均沒收。
    犯 罪 事 實
一、乙○○明知海洛因屬毒品危害防制條例第2條第2項第1款列管
    之第一級毒品；大麻、四氫大麻酚、甲基安非他命、3,4-亞
    甲基雙氧甲基安非他命（即MDMA）、甲氧基甲基安非他命（
    即MMA）屬毒品危害防制條例第2條第2項第2款列管之第二級
    毒品；愷他命（Ketamine）、2-氟-去氯愷他命（2-fluorod
    eschloroketamine）、4-甲基甲基卡西酮（即4-MMC）、硝
    甲西泮、3,4-亞甲基雙氧苯基乙基胺丁酮、Eutylone、5-Me
    o-MIPT屬毒品危害防制條例第2條第2項第3款列管之第三級
    毒品；硝西泮、氯二甲基卡西酮屬毒品危害防制條例第2條
    第2項第4款列管之第四級毒品，均不得販賣或意圖販賣而持
    有，竟基於意圖販賣營利而持有第一級、第二級、第三級、
    第四級毒品、意圖販賣營利而持有混合第二級、第三級毒品
    、意圖販賣營利而持有混合第三級、第四級毒品之犯意，於
    民國109年8至10月間，以不詳之代價，陸續在臺南市某汽車
    旅館，向身分不詳之成年人，購買如附表一、附表二、附表
    三、附表四所示之第一級、第二級、第三級、第四級毒品，
    如附表五編號1、3、4、5、6所示之混合第二級、三級毒品
    ，如附表五編號2、7、8所示之混合第三級、第四級毒品，
    欲伺機販售牟利之而持有之。
二、乙○○明知可發射子彈，具有殺傷力之槍枝及具有殺傷力之子
    彈，分別係槍砲彈藥刀械管制條例第4條第1項第1款、第2款
    所列管之槍砲、彈藥，非經中央主管機關之許可，不得持有
    ，竟未經許可，基於持有具有殺傷力之非制式手槍及持有具
    有殺傷力子彈之犯意，於109年7、8月間，在不詳地點，以
    不詳方式或代價，向身分不詳之成年人取得具有殺傷力之仿
    手槍外型製造之非制式槍枝（槍枝管制編號：0000000000號
    ）1支（含彈匣2個）、具有殺傷力之仿ATAKARMS廠ZORAKI92
    5-TD型手槍外型製造之非制式槍枝（槍枝管制編號：000000
    0000號）1支（含彈匣2個）及可擊發具有殺傷力之非制式子
    彈21顆（即如附表六編號1至4所示），並藏放於其所駕駛之
    原車牌號碼000-0000號自小客車後車廂內而持有之。
三、嗣乙○○於109 年11月2 日7 時47分許，駕駛原車牌號碼000-
    0000號自用小客車（懸掛陳晏承報案遭侵占之車牌號碼000-
    0000號車輛之車牌，乙○○涉嫌侵占罪嫌部分，另為不起訴處
    分），行經臺南市○○區○○路000 號前外車道上，因體力不支
    而昏睡於車內，員警見該車輛停放於車道上，並查知該車為
    協尋中車輛，遂上前查看，叫喚多次乙○○仍昏迷不醒，故員
    警破窗將其帶出，乙○○拿取證件時身上掉出K 盤及毒品1 小
    包，員警並發覺乙○○另案遭通緝，遂當場逮捕乙○○，並執行
    附帶搜索，扣得如附表一至附表五、附表六編號3、4其中2
    顆具有殺傷力子彈及編號5所示1顆不具有殺傷力子彈（共扣
    得3顆子彈，附表六編號5不在本案起訴範圍內）、附表七編
    號1、2、7、8、10、11、12、17、18所示之物；員警再於同
    日9 時40分至10時止，在臺南市政府警察局第四分局育平派
    出所，經乙○○同意搜索其所駕駛之上開車輛，並於該車後車
    廂內扣得如附表六編號1、2及編號3、4其中19顆具有殺傷力
    子彈，始悉上情。
四、案經臺南市政府警察局第四分局（下稱第四分局）報告臺灣
    臺南地方檢察署（下稱臺南地檢署）檢察官偵查起訴。
     理  由
壹、證據能力部分：
一、按被告以外之人於審判外之言詞或書面陳述，屬傳聞證據，
    原則上不得作為證據；惟按被告以外之人於審判外之陳述，
    雖不符刑事訴訟法第159 條之1 至第159 條之4 之規定，而
    經當事人於審判程序同意作為證據，法院審酌該言詞陳述或
    書面陳述作成時之情況，認為適當者，亦得為證據，刑事訴
    訟法第159 條第1 項、第159 條之5 第1 項分別定有明文。
    查本判決後述所引用屬於傳聞證據之部分，均已依法踐行調
    查證據程序，且檢察官、被告乙○○及其辯護人於本院審理時
    ，均明示同意作為證據（本院卷第267至269頁），基於尊重
    當事人對於傳聞證據之處分權，及證據資料愈豐富愈有助於
    真實發現之理念，本院審酌該等證據作成時情況，並無違法
    不當之情形、證明力明顯過低之瑕疵，亦無顯不可信之情形
    ，且與待證事實具有關聯性，以之作為本案之證據均屬適當
    ，揆諸前開規定，自均有證據能力。
二、至於下列所引用之其餘文書證據、物證，無證據證明係公務
    員違背法定程序所取得，亦無顯有不可信之情況，已經本院
    於審理期日為合法調查，該等證據自得做為本案裁判之資料
    。
貳、實體部分：
一、認定犯罪事實所憑之證據及理由：
  ㈠訊據被告乙○○對於前揭犯罪事實一、二於偵查、本院準備程
    序及審理中均坦承不諱，並有證人丁○○於偵查中之證述，證
    人郭若蓁於警詢及偵查中之證述可憑；且有第四分局搜索扣
    押筆錄、扣押物品目錄表、扣押物品收據（警卷第41至51頁
    ），自願受搜索同意書（乙○○），第四分局搜索扣押筆錄、
    扣押物品目錄表、扣押物品收據（警卷第55至61頁），勘察
    採證同意書，車牌000-0000號失竊通報紀錄表（陳晏承），
    失車-案件基本資料詳細畫面報表（號牌失竊-陳晏承），贓
    物認領保管單(汽牌2面-陳晏承)，牌照號碼AXB-7180車輛詳
    細資料報表（陳晏承），牌照號碼AJD-5559車輛詳細資料報
    表（潘饒仁），搜索現場、扣押物品、手機通聯翻拍照片、
    製毒流程蒐證照片，乙○○與暱稱賓士姐對話紀錄，第四分局
    109年11月4日南市警四偵字第1090571334號函及檢附臺南市
    政府警察局槍枝初步檢視報告表2份，法務部調查局濫用藥
    物實驗室109年12月4日調科壹字第10923018750號鑑定書，
    第四分局109年12月10日南市警四偵字第1090642390號函及
    檢附法務部調查局濫用藥物實驗室109年12月4日調科壹字第
    10923018750號鑑定書1份，內政部警政署刑事警察局109年1
    2月31日刑鑑字第1098020745號鑑定書，送鑑子彈、彈匣、
    手槍2把照片，第四分局110年3月24日南市警四偵字第11001
    12810號函及檢附內政部警政署刑事警察局鑑定書及高雄市
    立凱旋醫院濫用藥物成品檢驗鑑定書共3份，第四分局109年
    12月10日南市警四偵字第1090621157號函及檢附臺南市政府
    衛生局濫用藥物檢驗報告2份（樣品編號：0109U04765、010
    9U04766、檢體名稱：109P054），第四分局109年12月22日
    南市警四偵字第1090667306號函及檢附法務部法醫研究所毒
    物化學鑑定書1份（檢體編號：109P054），郭若蓁（綽號賓
    士姐）與乙○○臉書Messenger對話內容附卷可稽，復有如附
    表一至附表五、附表六編號1至4、附表七編號1、2、7、8、
    10、11、12、17、18所示之物扣案足資佐證，被告之自白核
    與事實相符，應可採信。
  ㈡又查被告於本院審理中供稱：（問：你意圖販賣而持有起訴
    書上所列各項毒品，販賣的利益為何？）預計販賣新臺幣（
    下同）1,000元的毒品，可以賺約100元等語（本院卷第292
    頁），足認被告意圖販賣而持有如附表一至附表五所示毒品
    ，確均有從價差中牟利之意圖及事實，可以認定。
　㈢扣案如附表六編號1至4所示之槍枝（每支槍枝各有2個彈匣）
    、子彈（21顆），經送內政部警政署刑事警察局鑑定後，鑑
    定結果為：「送鑑手槍1枝(槍枝管制編號0000000000，不
    含彈匣），認係非制式手槍，由仿手槍外型製造之槍枝，組
    裝已貫通之金屬槍管而成，擊發功能正常，可供擊發適用子
    彈使用，認具殺傷力。送鑑手槍1枝(槍枝管制編號0000000
    000，不含彈匣），認係非制式手槍，由仿ATAK ARMS廠ZORA
    KI 925-TD型手槍外型製造之槍枝，組裝已貫通之金屬槍管
    而成，擊發功能正常，可供擊發適用子彈使用，認具殺傷力
    。送鑑子彈22顆（即如附表六編號3、4、5所示，其中附表
    六編號5不在本案起訴範圍內），鑑定情形如下：㈠10顆：認
    均係非制式子彈，由金屬彈殼組合直徑約9.0mm金屬彈頭而
    成，採樣3顆試射，均可擊發，認具殺傷力。㈡10顆：認均係
    非制式子彈，由口徑9mm制式空包彈組合直徑約9.0mm金屬彈
    頭而成，採樣3顆試射，均可擊發，認具殺傷力。㈢1顆，認
    係非制式子彈，由口徑9麵制式空包彈组合直徑約9.0mm金屬
    彈頭而成，經試射，可擊發，認具殺傷力。㈣1 顆，認係口
    徑9mm制式空包彈，不具金屬彈頭，認不具殺傷力。送鑑彈
    匣4個，認均係金屬彈匣。」有內政部警政署刑事警察局109
    年12月31日刑鑑字第1098020745號鑑定書（偵卷一第303至3
    10頁），送鑑子彈、彈匣、手槍2把照片（偵卷二第29至33
    頁）在卷可考，足認扣案如附表六編號1至4所示之槍枝（每
    支槍枝各有2個彈匣）、子彈（21顆）均具有殺傷力，同可
    認定。
　㈣從而，被告前揭犯罪事實一、二所示犯行，均堪以認定，應
    予依法論科。
二、論罪科刑：
  ㈠論罪：
  ⒈犯罪事實一部分：
　⑴查海洛因屬毒品危害防制條例第2條第2項第1款列管之第一級
    毒品；大麻、四氫大麻酚、甲基安非他命、3,4-亞甲基雙氧
    甲基安非他命（即MDMA）、甲氧基甲基安非他命（即MMA）
    屬毒品危害防制條例第2條第2項第2款列管之第二級毒品；
    愷他命（Ketamine）、2-氟-去氯愷他命（2-fluorodeschlo
    roketamine）、4-甲基甲基卡西酮（即4-MMC）、硝甲西泮
    、3,4-亞甲基雙氧苯基乙基胺丁酮、Eutylone、5-Meo-MIPT
    屬毒品危害防制條例第2條第2項第3款列管之第三級毒品；
    硝西泮、氯二甲基卡西酮屬毒品危害防制條例第2條第2項第
    4款列管之第四級毒品，均不得販賣或意圖販賣而持有。
　⑵又按行為人意圖營利而購入毒品，在尚未尋找買主前，即為
    警查獲，其主觀上雖有營利之意圖，客觀上亦有購入毒品之
    行為，但其既未對外銷售，亦無向外行銷之著手販賣行為，
    自難認已著手實行販賣毒品，應論以意圖販賣而持有毒品罪
    （最高法院刑事大法庭109年度台上大字第4861號裁定意旨
    參照）。被告意圖販賣營利而購入犯罪事實一所示毒品而持
    有之，卷內既無證據足以證明被告已著手實行販賣毒品，亦
    無證據證明被告已向外行銷而著手販賣行為，應論以意圖販
    賣而持有毒品罪。
　⑶核被告就前揭犯罪事實一所為，就如附表一部分，係犯毒品
    危害防制條例第5條第1項之意圖販賣而持有第一級毒品罪；
    就如附表二部分，係犯毒品危害防制條例第5條第2項之意圖
    販賣而持有第二級毒品罪；就如附表三部分，係犯毒品危害
    防制條例第5條第3項之意圖販賣而持有第三級毒品罪；就如
    附表四部分，係犯毒品危害防制條例第5條第4項之意圖販賣
    而持有第四級毒品罪；就如附表五編號1、3、4、5、6部分
    係犯毒品危害防制條例第9條第3項、第5條第2項、第5條第3
    項之意圖販賣而持有混合第二級、第三級二種以上毒品罪，
    應適用其中最高級別毒品之法定刑即意圖販賣而持有第二級
    毒品罪之法定刑，並加重其刑至二分之一；就如附表五編號
    2、7、8部分，係犯毒品危害防制條例第9條第3項、第5條第
    3項、第5條第4項之意圖販賣而持有混合第三級、第四級二
    種以上毒品罪，應適用其中最高級別毒品之法定刑即意圖販
    賣而持有第三級毒品罪之法定刑，並加重其刑至二分之一。
　⑷被告以一意圖販賣而持有行為，同時觸犯上開意圖販賣而持
    有第一級毒品罪、意圖販賣而持有第二級毒品罪、意圖販賣
    而持有第三級毒品罪、意圖販賣而持有第四級毒品罪、意圖
    販賣而持有混合第二級、第三級二種以上毒品罪、意圖販賣
    而持有混合第三級、第四級二種以上毒品罪等共計6罪名，
    為想像競合犯，應依刑法第55條前段規定，從一重論以意圖
    販賣而持有第一級毒品罪處斷。
　⒉犯罪事實二部分：
　  核被告就前揭犯罪事實二所為，係犯槍砲彈藥刀械管制條例
    第7條第4 項之未經許可持有非制式手槍罪、同條例第12條
    第4 項之未經許可持有子彈罪。又持有槍枝、子彈等違禁物
    ，所侵害者為社會法益，如所持有客體之種類相同（如同為
    手槍，或同為子彈者），縱令同種類之客體有數個（如數支
    手槍、數顆子彈），仍為單純一罪，不發生想像競合犯之問
    題；若同時持有二不相同種類之客體，則為一行為觸犯數罪
    名之想像競合犯。是被告持有非制式手槍2 支、具殺傷力子
    彈21顆，各僅成立一個未經許可持有非制式手槍罪、一個未
    經許可持有子彈罪，且被告以一個持有行為，同時持有上開
    手槍、子彈，係以一行為觸犯上開未經許可持有非制式手槍
    罪、未經許可持有子彈罪等2罪，為想像競合犯，應依刑法
    第55條前段規定，從一重論以未經許可持有非制式手槍罪處
    斷。
　⒊被告所犯上開意圖販賣而持有第一級毒品罪、未經許可持有
    非制式手槍罪2罪，犯意各別、行為有異，應予分論併罰。
　㈡刑之減輕事由：
  ⒈關於犯罪事實一部分
　⑴依毒品危害防制條例第17條第2 項規定減輕其刑：
　　被告於偵查、本院準備程序及審判中均自白犯罪事實一所示
    犯行（偵卷二第454頁、本院卷第109頁、第214頁、第267頁
    ），爰依毒品危害防制條例第17條第2 項規定減輕其刑。
  ⑵不適用毒品危害防制條例第17條第1 項規定減輕規定之說明
    ：
　①按毒品危害防制條例第17條第1 項所謂之「供出毒品來源，
    因而查獲」，係指被告詳實供出毒品來源之具體事證，因而
    使有偵查（或調查）犯罪職權之公務員知悉而對之發動偵查
    （或調查），並因而查獲者而言。
　②被告於109年11月2日警詢中供稱：毒品是我向1名男子綽號「
    囉嗦」（手機通訊錄名稱為「垃圾」）買的，他大概35歲左
    右，男性，詳細地址不知道，我主動打電話詢問他要買毒品
    ，我就跟他買了。大麻是別人送的，是誰我不知道，是當時
    購買他旁邊的朋友送的。膠囊與藥丸我忘記是誰給我了等語
    （警卷第9至10頁）；於109年11月19日警詢中供稱：我當天
    所查獲的毒品海洛因是向住○○○區○號「寬阿」之男子購買的
    ，其他的毒品是第一次筆錄中說明的對象（即「囉嗦」）購
    買。我跟綽號「寬阿」之男子是以通訊軟體FACETIME聯繫。
    我自109年9月底左右開始跟綽號「寬阿」之男子購買毒品海
    洛因。最近一次是109年10月20日晚間約8點左右，在臺南市
    仁德區溫莎堡汽車旅館房間內向該男子購買毒品海洛因。交
    易數量就是被查獲的量，金額約100多萬元。我不知道綽號
    「寬阿」之男子年籍資料，但我知道他駕駛一輛黑色BMW，
    車牌我不清楚，我有去過他臺中的住處等語，並指認綽號「
    寬阿」之男子係丁○○（偵卷一第105至107頁）。於110年10
    月13日偵查中供稱：海洛因磚一塊及海洛因5小包都是跟綽
    號「寬阿」之人買的，在臺南的汽車旅館以大約100多萬元
    購入。安非他命244.75公克裝的1包、38點幾公克裝的4包、
    8.2公克1包、0.95至2.05公克裝共5包、都是跟「寬阿」買
    的。各種包裝的咖啡包是跟「寬阿」買的。第一次偵訊時跟
    內勤檢察官說毒品是跟一位綽號「囉嗦」之人買的，因剛被
    抓到會怕，我隨便說的。「寬阿」之男子是我先前指認名為
    丁○○之男子等語（偵卷二第189至191頁）。再於110年11月1
    9日偵查中供稱：各種毒品應該是跟同一個人買的，時間或
    許不同，日期是109年7、8月到10月左右，我上次有交待毒
    品上游，全部的毒品都是丁○○賣我的等語（偵卷二第454頁
    ）。
　③被告固指證其犯罪事實一之海洛因、甲基安非他命、毒品咖
    啡包等毒品來源上手係丁○○等語，然查：被告於110年10月1
    3日偵查中供承：（問：除了你個人說法外，有任何證據可
    證明這些毒品是跟「寬阿」買的嗎？）沒有證據等語（偵卷
    二第191頁）。而證人丁○○於偵查中則證稱：我沒有綽號。
    沒有人會叫我「寬仔」。乙○○的大哥都會叫我「逗陣仔」，
    他大哥被臺中第四分局或是第六分局，配合海巡署一起查獲
    ，他是走私毒品跟販賣毒品，大哥本名我只知道有個「慶」
    字，年紀比我年輕很多，年紀跟乙○○差不多，因他們是合夥
    關係的感覺，他們資金不夠，原本好像是3個人合夥，後來
    是「阿慶」找到金主，乙○○有叫綽號「阿昌」跟「添仔」的
    人替他賣毒品，還有一些傳播妹也會幫他賣。我真的覺得很
    奇怪，他怎麼會講我賣毒品給他，我若是賣家的話，何必大
    老遠到臺南賣給他，我有個朋友「黑仔」，是被南投警察抓
    到，他曾經跟我一起下去跟乙○○買毒品，後來他跟乙○○私自
    交易……。（問：提示乙○○於109年11月10日被逮捕當天拍攝
    照片及乙○○戶政照片，是否看過此人？）有看過。我都是下
    南部跟他買毒品。經過他一位哥哥叫「慶仔」，住在高雄，
    是這個人的老大認識他，我都叫這個人「阿弟仔」。我都下
    南部跟乙○○買一級毒品，最貴一錢17萬元，因為太貴，我大
    概一次只買1、2錢，他有賣很多種類毒品，包含咖啡包跟愷
    他命，也有賣安非他命，我都跟他買海洛因。我下來臺南跟
    他買毒品很多次，他大哥被抓後，我才找他的，應該跟他買
    了幾個月，在他被查獲前大約半個月前還有跟他買過。（問
    ：既然是你下來臺南跟他買，他為何反而說你是他的藥頭？
    ）我若是他藥頭我何必下臺南跟他買，應該是他要上來跟我
    買才對。我下去跟他買都是約交流道下面的汽車旅倌。去的
    時候都蠻多人，不只我一人跟他拿。他有在賣搖頭丸、一粒
    眠，有人想買，他就有賣，反正市場上有需要的，他都有賣
    等語（偵卷二第241至245頁、第253至257頁）。被告指證丁○○為其毒品來源上手，惟除被告之單方片面指述外，被告無
    法提供任何其他補強證據可資佐證，而證人丁○○亦否認被告
    所為指述，且反而具結證稱被告係其毒品來源上手等語，另
    參以檢察官亦未簽分偵辦丁○○有何涉嫌販賣毒品予被告之犯
    行，另被告及辯護人於本院審理中亦未主張被告關於犯罪事
    實一之犯行，有供出毒品來源上手因而查獲之減輕規定適用
    ，揆諸前開說明，被告關於犯罪事實一部分，並無毒品危害
    防制條例第17條第1項之減輕規定適用。
　⒉關於犯罪事實二，不適用槍砲彈藥刀械管制條例第18條第4項
    減輕規定之說明：
　⑴按槍砲彈藥刀械管制條例第18條第4項前段規定，犯本條例之
    罪，於偵查或審判中自白，並供述全部槍砲、彈藥、刀械之
    來源及去向，因而查獲或因而防止重大危害治安事件之發生
    者，減輕或免除其刑。
　⑵被告於109年12月18日警詢中供稱：警方查獲之槍枝、彈匣及
    子彈等物是向甲○○取得。我大約於109年7、8月間某日下午1
    8、19時許，在臺南市仁德區金球奬電子遊藝場後門的巷弄
    ，當天甲○○以通訊軟體FACETIME（帳號我不清楚）跟我聯繫
    至金球奬電子遊藝場見面，電話中並未說明為何見面之事由
    ，當天見面時，甲○○拿一個黑色的袋子給我，袋子內裝有手
    槍2把、彈匣2個、子彈數顆（詳細數目不詳），稱說要以前
    揭物品抵先前向我借款6萬元的欠款，當時因無法取得甲○○
    積欠的欠款，我只好把手槍、彈匣、子彈等物品收下。甲○○
    109年7、8月間交付的手槍2把、彈匣2個、子彈數顆（詳細
    數目不詳），與警方109年11月2日查獲之槍械等物相符。當
    時甲○○交付槍枝、彈匣及子彈等物給我時，沒有人在場見證
    ，現場只有我們2人，沒有其他人知道。甲○○約於109年3、4
    月間以通訊軟體FACETIME（帳號我不清楚）跟我聯繫借貸事
    宜。一開始並未說明借貸金額，後續約至見面地點（我已經
    忘記當時見面時間、地點及區域，我僅知是白天）時，甲○○
    才跟我說要向我借6萬元現金，剛好我身上有足夠金錢，現
    場便把現金6萬元借給他，當時只有我們雙方在場，我們沒
    有留下相關借貸證明等語（偵卷一第223至224頁）。惟查，
    被告上開指述甲○○涉犯未經許可持有可發射子彈具有殺傷力
    之槍枝、子彈等罪嫌，業經臺灣臺南地方檢察署檢察官於11
    1年1月25日以110年度偵字第23020號為不起訴處分確定，此
    有甲○○之臺灣高等法院被告前案紀錄表在卷可憑（本院卷第
    176頁），堪認被告所供出之扣案槍彈來源即甲○○部分，並
    未查獲，自無槍砲彈藥刀械管制條例第18條第4項減輕規定
    之適用。
三、量刑及沒收：
  ㈠量刑：
　　爰以行為人之責任為基礎，審酌被告前已有施用第二級毒品
    、販賣第二級毒品、販賣第三級毒品、持有第三級毒品、未
    經許可持有具有殺傷力槍枝及子彈、意圖販賣而持有第二級
    毒品等刑案前科紀錄（其中於108年間因未經許可持有具有
    殺傷力槍枝及子彈犯行，經判處有期徒刑3年6月，併科罰金
    10萬元，意圖販賣而持有第二級毒品犯行，經判處有期徒刑
    3年6月，上開有期徒刑部分定執行刑有期徒刑5年，於110年
    9月23日確定），有其臺灣高等法院被告前案紀錄表在卷可
    佐，不知警惕悔改，明知國家對於查緝毒品相關犯罪禁令甚
    嚴，無視政府杜絕毒品犯罪之禁令，不顧毒品戕害他人身心
    及健康，並嚴重危及社會秩序，意圖販賣營利而持有第一級
    、第二級、第三級、第四級、混合第二級、第三級二種以上
    毒品、混合第三級、第四級二種以上毒品，若未及時查獲而
    不幸流出，其行為除嚴重危害國民身體健康及社會風氣外，
    並助長毒品流通散布之危險，導致社會危險，且被告上述犯
    行而經查扣之各式毒品，種類多且數量甚鉅【如附表一至附
    表五所示，其中海洛因合計淨重達291.27公克、甲基安非他
    命合計淨重達404.74公克、大麻（植物）合計淨重3.339公
    克、各式咖啡包即猴子咖啡包、黑色包裝咖啡包、小惡魔咖
    啡包等合計132包、愷他命合計淨重9.813公克、液體毒品3
    瓶、各式一粒眠合計357粒、各式搖頭丸合計69粒等）；復
    明知槍枝及子彈，可能對他人之身體、生命構成威脅，及對
    社會治安、社會秩序造成潛在危險與不安，且其所為持有槍
    彈行為未經許可，並為治安機關查緝對象，所為殊值非難，
    又被告持有槍枝2支及子彈21顆，數量非鉅，另考量被告持
    有上開毒品、槍枝、子彈之期間約僅3、4個月，期間非長，
    意圖販賣而持有毒品部分，尚未賣出流通散布即查獲，被告
    犯後已自白坦承犯行，並積極配合供出毒品上手、槍枝來源
    ，雖均未查獲，然可認犯後態度尚佳，並兼衡其智識程度為
    高中畢業，從事鐵捲門員工之工作，按月計薪，每月收入約
    3萬元，未婚無子女，平日在外居住，有時住家裡，家中尚
    有母親，每月有固定提供零用錢給母親之家庭、經濟、生活
    狀況等一切情狀，就其上開犯罪事實一、二所示犯行，分別
    量處如主文第一項所示之刑，就併科罰金部分，並諭知罰金
    如易服勞役之折算標準。
  ㈡沒收：
  ⒈扣案如附表一所示之第一級毒品、如附表二所示之第二級毒
    品、如附表五編號1、3、4、5、6所示混合第二級、第三級
    二種以上毒品，應依毒品危害防制條例第18條第1項前段之
    規定宣告沒收銷燬。其中如附表一、附表二、附表五編號1
    部分，盛裝各該毒品之外包裝袋，無論以何種方式將之與內
    裝之毒品分離，包裝袋內均會有極微量之毒品殘留，則毒品
    外包裝袋內所含之毒品既不論以何種方法均無法將附著於袋
    內之毒品析離，且無析離之實益與必要，應整體視同查獲之
    毒品一併宣告沒收銷燬。至於送驗耗損部分之毒品既已滅失
    ，不予宣告沒收銷燬。
　⒉扣案如附表三所示之第三級毒品、如附表四所示之第四級毒
    品、如附表五編號2、7、8所示混合第三級、第四級二種以
    上毒品，應依刑法第38條第1項規定宣告沒收。其中附表三
    、附表五編號2、8部分，盛裝各該毒品之外包裝袋、外包裝
    瓶，無論以何種方式將之與內裝之毒品分離，包裝袋、包裝
    瓶內均會有極微量之毒品殘留，則毒品外包裝袋內、外包裝
    瓶內所含之毒品既不論以何種方法均無法將附著於袋內或瓶
    內之毒品析離，且無析離之實益與必要，應整體視同查獲之
    毒品一併宣告沒收。至於送驗耗損部分之毒品既已滅失，不
    予宣告沒收。　
　⒊扣案如附表六編號1、2、3所示非制式手槍2支（各含彈匣2個
    ）、非制式子彈14顆，經鑑驗結果，認均具有殺傷力，有內
    政部警政署刑事警察局109 年12月31日刑鑑字第1098020745
    號鑑定書（偵卷一第303至310頁）、送鑑子彈、彈匣、手槍
    2把照片在卷可稽（偵卷二第29至33頁），均為違禁物，爰
    依刑法第38條第1項規定沒收。至於鑑驗後認具殺傷力之如
    附表六編號4所示非制式子彈7 顆，因鑑定試射擊發後，喪
    失子彈之效用，已不具違禁物之性質，無庸沒收，附此敘明
    （如附表六編號5部分，不在本案起訴範圍內）。
　⒋如附表七編號1、2、7、8、10、11、12、17、18所示之物，
    均屬被告所有，其中附表七編號1、2部分（扣押物品原編號
    3、4），被告供稱：雖然不是毒品，但是為了販賣時用來摻
    入毒品裡面，增加重量的粉末等語（本院卷第280頁）；附
    表七編號7、8部分（扣押物品原編號41、42），被告供稱：
    是準備用來販賣時分裝毒品使用等語（本院卷第281頁）；
    附表七編號10、11、12部分（扣押物品原編號44、45、46）
    ，被告供稱：是用來販賣毒品時所使用的物品等語（同上筆
    錄），均係供被告將來販賣毒品時預備使用之物，爰依刑法
    第38條第2項前段規定宣告沒收。至於附表七編號17、18部
    分（扣押物品原編號53、54），被告供稱：扣押物品原編號
    53是用來聯絡買進毒品所用的手機，編號54的SIM卡是放在
    編號53手機裡面，聯絡買進毒品使用等語（本院卷第282頁
    ），此部分係供被告犯毒品危害防制條例第5條第1項、第2
    項、第3項、第4項、第9條第3項之意圖販賣毒品而持有時所
    用之物，應依毒品危害防制條例第19條第1項規定宣告沒收
    。
　⒌至於如附表七編號3至6、9、13至16、19、20所示之物，雖均
    屬被告所有，然均與被告本案犯行無關，業據被告供明在卷
    （本院卷第276至282頁），不予宣告沒收。又如附表七編號
    20所示之現金169,200元部分，檢察官雖引用毒品危害防制
    條例第19條第3項規定，主張：扣案現金169,200元（即如附
    表七編號20所示），被告於偵查中供稱係賭博、工作而來，
    但無法提供相關證據，且自承無向國稅局申報所得紀錄，其
    扣案筆記本多載有向他人收帳紀錄，證人郭若蓁、丁○○均證
    稱被告有販賣毒品行為，有偵訊筆錄、及被告手機與郭若蓁
    對話紀錄可參，顯見有事實足以證明此部分扣案現金係取自
    被告其他違法販賣毒品行為或賭博之犯罪所得，請依毒品危
    害防制條例第19條第3項規定宣告沒收等語。經查：
　⑴被告於偵查中供稱：169,200元現金是我自己的，有的自己賺
    的，有的是賭博等語（偵卷二第401頁），其於本院供稱：1
    69,200元我所有，一部分是我玩遊戲贏來的，一部分是我自
    己工作賺來的，我的工作是修理鐵捲門，這些錢跟販賣毒品
    沒有關係，這些毒品都還沒有賣出去等語（本院卷第220頁
    、第281至282頁）。另於偵查中供稱：我的毒品來源上游是
    丁○○，全部的毒品都是他賣給我的。（問：但丁○○說他是跟
    你買海洛因，其他毒品都是你自己在賣，為何如此？）我就
    是把他說出來，他就這樣說我。除了之前有被起訴判刑的販
    賣案件外，沒有其他販賣行為。沒有賣毒品給郭若蓁、陳玉
    麗、蕭鈞倫等語（偵卷二第454至455頁）。
　⑵被告於偵查中固曾供稱上開扣案現金一部分是賭博的等語，
    惟於本院審理中則改稱是玩遊戲贏來的等語，顯見被告就扣
    案現金是否一部分係犯賭博罪而取得，所述前後並不一致，
    卷內亦查無任何事實或證據足以證明被告曾因犯賭博罪而取
    得扣案現金之一部分，自難遽信被告有關自承扣案現金一部
    分係犯賭博罪取得等語，確與事實相符而可信。再者，被告
    再三否認曾販賣毒品予郭若蓁、丁○○，反而指證丁○○係其毒
    品來源上手（此部分詳如前述）。查郭若蓁、丁○○指證被告
    曾經販賣毒品予渠等之證述，或被告與郭若蓁間MESSENGER
    對話紀錄係談論毒品交易內容等，雖可補強佐證被告自白其
    持有扣案毒品出於意圖販賣以營利，惟證人丁○○指證渠先前
    曾向被告購買毒品之證述，均無法特定具體的交易時間、金
    額及數量，僅泛稱：被告大哥被抓後，我才找被告的，應該
    跟他買了幾個月，在他被查獲前，大約半個月前還有跟他買
    過等語（偵卷二第243頁）。而依證人郭若蓁於警偵中所為
    證述，被告與其交易毒品咖啡包的時間在被告於109年11月2
    日被查獲前2個月等語（偵卷二第708頁）。或無具體交易時
    間，或係交易時隔已久，均尚難認扣案之現金169,200元，
    確係因被告與丁○○、郭若蓁間毒品販賣交易而取得。至於被
    告與郭若蓁間MESSENGER對話紀錄，依證人郭若蓁於警偵中
    所為證述，或係交易沒有成功，或係談論被告之前拿到一批
    品質不好的安非他命，完全沒辦法吸食，郭若蓁幫被告問其
    他人能不能想辦法讓該批安非他命可以施用等語（偵卷二第
    661至671頁、第701至718頁），則被告與郭若蓁間MESSENGE
    R對話紀錄，亦無法佐證扣案現金係取自被告其他違法販賣
    毒品行為或賭博之犯罪所得。
　⑶扣案之筆記本（如附表七編號13所示，扣押物品原編號47）
    ，據被告於警詢中供稱：（問：警方所查扣之帳冊內容，豪
    35000、忠60000+15000、寬給20W，是何意思？）有的是遊
    戲幣，有的是現金，有我欠別人的，寬給20W這個意思是星
    辰遊戲的幣值，是我一個哥哥給我的20萬遊戲幣，榮哥10W
    、章15W也都是星辰遊戲的幣值，剩下的都是別人欠我的錢
    或我欠別人的紀錄以新臺幣為單位等語（警卷14頁），其於
    偵查中則供稱：扣案物編號47是我的筆記本，上面的字都是
    我寫的，這些記載內容好像是遊戲幣。丁○○沒有在玩遊戲幣
    ，「寬給20W」的「寬」在講丁○○，「寬給20W」的意思是我
    要給他20萬元等語（偵卷二第400頁），堪認被告就扣案筆
    記本之內容並未承認係有關其犯罪所得之記載。另證人丁○○
    亦否認其綽號為「寬仔」或「寬阿」（偵卷二第241頁），
    實亦難認被告筆記本內之記載已足佐證證明扣案現金169,20
    0元確係被告其他違法販賣毒品之所得。
　⑷綜上，證人丁○○、郭若蓁之證述，及被告與郭若蓁間MESSENG
    ER對話紀錄、扣案被告筆記本等卷內證據，均尚不足以證明
    扣案現金169,200元係取自被告其他違法販賣毒品行為或賭
    博之犯罪所得，檢察官聲請本院依毒品危害防制條例第19條
    第3項規定宣告沒收，難認有據，不能准許。　
四、定執行刑及沒收：
  ㈠關於被告上開犯行宣告有期徒刑部分，查被告關於犯罪事實
    一、二所犯之罪，共計2罪，犯罪次數非多，分別係犯意圖
    販賣而持有第一級毒品罪、未經許可持有非制式手槍罪，均
    非屬偶發性犯罪，均侵害社會法益，其犯行無視國家杜絕毒
    品、槍彈之禁令，對於毒品、違禁物之流通、散布，國民身
    心健康、社會秩序、社會治安，均具有潛在危害性，惟被告
    持有毒品、槍彈的時間均非長，犯行持有時間大部分重疊，
    尚未取得不法犯罪所得。綜合被告上開各罪全部犯罪情節、
    手段、危害性，認為被告犯罪時間非長，且持有期間大部分
    重疊，所侵害法益具有同質性，如以實質累加之方式定應執
    行刑，則處罰之刑度顯將超過其行為之不法內涵，而有違罪
    責原則，並造成被告更生絕望之心理，有違刑罰之目的。是
    衡量其之責任與整體刑法目的及相關刑事政策，依刑法第51
    條所定限制加重原則，及多數犯罪責任遞減原則，就被告犯
    行宣告有期徒刑部分，爰定被告應執行刑如主文第一項所示
    。至於併科罰金部分，既無刑法第51條第7款所謂宣告多數
    罰金之情形，即應併予執行，不發生定應執行刑之問題，附
    此敘明。
  ㈡按宣告多數沒收者，併執行之，刑法第40條之2 第1 項定有
    明文。是如上開「沒收」欄部分所述宣告沒收（及沒收銷燬
    ）部分，應併執行之，即如主文第二項所示。
據上論結，應依刑事訴訟法第299 條第1 項前段，毒品危害防制
條例第5條第1項、第2項、第3項、第4項、第9條第3項、第17條
第2項、第18條第1項前段、第19條第1項，槍砲彈藥刀械管制條
例第7條第4 項、第12條第4 項，刑法第11條、第55條前段、第5
1條第5款、第42條第3項前段、第38條第1項、第38條第2項前段
、第42條之2第1項，判決如主文。
本案經檢察官林怡君提起公訴，檢察官丙○○到庭執行職務。
中　　華　　民　　國　　111 　年　　7 　　月　　22　　日
                  刑事第十三庭    審判長法  官  鄭彩鳳
                                        法  官  陳威龍
                                        法  官  王惠芬
以上正本證明與原本無異。
如不服本判決應於收受本判決後20日內向本院提出上訴書狀，並
應敘述具體理由。其未敘述上訴理由者，應於上訴期間屆滿後20
日內向本院補提理由書狀（均須按他造當事人之人數附繕本）「
切勿逕送上級法院」。 
 　　　　　　　　　　　　　　　　　     書記官  謝盈敏　
中　　華　　民　　國　　111 　年　　7 　　月　　22　　日

附錄本案論罪科刑法條全文
毒品危害防制條例第5條
意圖販賣而持有第一級毒品者，處無期徒刑或10年以上有期徒刑
，得併科新臺幣7百萬元以下罰金。
意圖販賣而持有第二級毒品者，處5年以上有期徒刑，得併科新
臺幣5百萬元以下罰金。
意圖販賣而持有第三級毒品者，處3年以上10年以下有期徒刑，
得併科新臺幣3百萬元以下罰金。
意圖販賣而持有第四級毒品或專供製造、施用毒品之器具者，處
1年以上7年以下有期徒刑，得併科新臺幣1百萬元以下罰金。
毒品危害防制條例第9條
成年人對未成年人販賣毒品或犯前三條之罪者，依各該條項規定
加重其刑至二分之一。
明知為懷胎婦女而對之販賣毒品或犯前三條之罪者，亦同。
犯前五條之罪而混合二種以上之毒品者，適用其中最高級別毒品
之法定刑，並加重其刑至二分之一。
槍砲彈藥刀械管制條例第7條
未經許可，製造、販賣或運輸制式或非制式火砲、肩射武器、機
關槍、衝鋒槍、卡柄槍、自動步槍、普通步槍、馬槍、手槍或各
類砲彈、炸彈、爆裂物者，處無期徒刑或7年以上有期徒刑，併
科新臺幣3千萬元以下罰金。
未經許可，轉讓、出租或出借前項所列槍砲、彈藥者，處無期徒
刑或5年以上有期徒刑，併科新臺幣1千萬元以下罰金。
意圖供自己或他人犯罪之用，而犯前二項之罪者，處死刑或無期
徒刑；處徒刑者，併科新臺幣5千萬元以下罰金。
未經許可，持有、寄藏或意圖販賣而陳列第1項所列槍砲、彈藥
者，處5年以上有期徒刑，併科新臺幣1千萬元以下罰金。
意圖供自己或他人犯罪之用，以強盜、搶奪、竊盜或其他非法方
法，持有依法執行公務之人所持有之第1項所列槍砲、彈藥者，
得加重其刑至二分之一。
第1項至第3項之未遂犯罰之。
槍砲彈藥刀械管制條例第12條
未經許可，製造、販賣或運輸子彈者，處1年以上7年以下有期徒
刑，併科新台幣500萬元以下罰金。
未經許可，轉讓、出租或出借子彈者，處6月以上5年以下有期徒
刑，併科新台幣300萬元以下罰金。
意圖供自己或他人犯罪之用，而犯前二項之罪者，處3年以上10
年以下有期徒刑，併科新台幣700萬元以下罰金。
未經許可，持有、寄藏或意圖販賣而陳列子彈者，處5年以下有
期徒刑，併科新台幣300萬元以下罰金。
第1項至第3項之未遂犯罰之。

111年度訴字第184號刑事判決附表
附表一：第一級毒品      執行期間：109年11月2日7時47分起至08時54分止 執行處所：臺南市○○區○○路000號前 所有人：乙○○ 鑑定書證： 法務部調查局濫用藥物實驗室 109年12月04日調科壹字第 10923018750號 鑑定書(偵卷一第183至185頁)      編號 扣押物品目錄表原編號 扣押物品 數量 外觀及鑑定說明 是否宣告沒收 1 18 海洛因(含袋重1.30公克) 1包 送驗粉末檢品1包(原編號18)經檢驗含第一級第6項毒品海洛因成分，淨重0.93公克（驗餘淨重0.91公克，空包裝重0.32公克）。 （含毒品外包裝袋壹只）沒收銷燬 2 19 海洛因(含袋重4.45公克) 1包  送驗碎塊狀檢品4包(原編號19至22)經檢驗均含第一級第6項毒品海洛因成分，合計淨重28.65公克（驗餘淨重28. 55公克，空包裝總重3.66公克），純度52.33%，純質淨重14.99公克。 （含毒品外包裝袋壹只）沒收銷燬 3 20 海洛因(含袋重4.40公克) 1包 送驗碎塊狀檢品4包(原編號19至22)經檢驗均含第一級第6項毒品海洛因成分，合計淨重28.65公克（驗餘淨重28. 55公克，空包裝總重3.66公克），純度52.33%，純質淨重14.99公克。 （含毒品外包裝袋壹只）沒收銷燬 4 21 海洛因(含袋重21.70公克) 1包 送驗碎塊狀檢品4包(原編號19至22)經檢驗均含第一級第6項毒品海洛因成分，合計淨重28.65公克（驗餘淨重28. 55公克，空包裝總重3.66公克），純度52.33%，純質淨重14.99公克。 （含毒品外包裝袋壹只）沒收銷燬 5 22 海洛因(含袋重2.05公克) 1包 送驗碎塊狀檢品4包(原編號19至22)經檢驗均含第一級第6項毒品海洛因成分，合計淨重28.65公克（驗餘淨重28. 55公克，空包裝總重3.66公克），純度52.33%，純質淨重14.99公克。 （含毒品外包裝袋壹只）沒收銷燬 6 23 海洛因磚(含袋重195.40公克) 1塊  送驗磚塊狀檢品1包（原編號23)經檢驗含第一級第6項毒品海洛因成分，淨重176.14公克(驗餘淨重175.67公克，空包裝重17.65公克），純度58.10%，純質淨重102.34公克。 （含毒品外包裝袋壹只）沒收銷燬 

附表二：第二級毒品      執行期間：109年11月2日7時47分起至08時54分止 執行處所：臺南市○○區○○路000號前 所有人：乙○○ 鑑定書證： 1.内政部警政署刑事警察局110 年1月25日刑鑑字第1098024861號鑑定書(偵卷二第37至39頁)   2.高雄市立凱旋醫院109年12 月07日高市凱醫驗字第66430、66431 號濫用藥物成品檢驗鑑定書(偵卷二第45至55頁)       編號 扣押物品目錄表原編號 扣押物品 數量 外觀及鑑定說明 是否宣告沒收    1 5 甲基安非他命 1包 編號5至10及13至17 :經檢視均為 米白色晶體，外觀型態均相似。 (一) 拉曼光譜分析法： 均呈第二級毒品甲基安非他命(Methamphetamine)陽性反應。 (二) 氣相層析/質譜分析法及核磁共振分析法： 1、驗前總毛重418.93公克(包裝總重約14.19公克），驗前總淨重約404.74 公克。 2、隨機抽取編號5鑑定： (1)淨重242.12公克，取0.15公充鑑定用罄，餘241.97公克。 (2)檢出第二級毒品甲基安非他命(Methamphetamine)成分。 (3)純度約94 %。 3、依據抽測純度值，推估編號5至 10及13至17均含甲基安非他命之 驗前總純質淨重約380.45公克。 （含毒品外包裝袋壹只）沒收銷燬 2 6 甲基安非他命 1包 同上 （含毒品外包裝袋壹只）沒收銷燬 3 7 甲基安非他命 1包 同上 （含毒品外包裝袋壹只）沒收銷燬 4 8 甲基安非他命 1包 同上 （含毒品外包裝袋壹只）沒收銷燬 5 9 甲基安非他命 1包 同上 （含毒品外包裝袋壹只）沒收銷燬 6 10 甲基安非他命 1包 同上 （含毒品外包裝袋壹只）沒收銷燬 7 13 甲基安非他命 1包 同上 （含毒品外包裝袋壹只）沒收銷燬 8 14 甲基安非他命 1包 同上 （含毒品外包裝袋壹只）沒收銷燬 9 15 甲基安非他命 1包 同上 （含毒品外包裝袋壹只）沒收銷燬 10 16 甲基安非他命 1包 同上 （含毒品外包裝袋壹只）沒收銷燬 11 17 甲基安非他命 1包 同上 （含毒品外包裝袋壹只）沒收銷燬 12 24 大麻(含袋重5.5公克) 1包 (內含6小包) 植物 檢出第二級毒品四氫大麻酚 檢驗前淨重0.196公克、檢驗後淨重0.140公克 （含毒品外包裝袋陸只）沒收銷燬     植物 檢出第二級毒品四氫大麻酚 檢驗前淨重0.464公克、檢驗後淨重0.374公克      植物 檢出第二級毒品四氫大麻酚 檢驗前淨重0.645公克、檢驗後淨重0.561公克      植物 檢出第二級毒品四氫大麻酚 檢驗前淨重1.810公克、檢驗後淨重1.774公克      植物 檢出第二級毒品四氫大麻酚 檢驗前淨重0.096公克、檢驗後淨重0.062公克      植物 檢出第二級毒品四氫大麻酚 檢驗前淨重0.128公克、檢驗後淨重0.073公克  

附表三：第三級毒品      執行期間：109年11月2日7時47分起至08時54分止 執行處所：臺南市○○區○○路000號前 所有人：乙○○ 鑑定書證： 1.内政部警政署刑事警察局110 年2月18日刑鑑字第1098026790號鑑定書(偵卷二第41至43頁)   2.高雄市立凱旋醫院109年12 月07日高市凱醫驗字第66430、66431號濫用藥物成品檢驗鑑定書(偵卷二第45至55頁)        編號 扣押物品目錄表原編號 扣押物品 數量 外觀及鑑定說明 是否宣告沒收 1 1 白色粉末 【檢出含有第三級毒品2-氟-去氯愷他命（2-Fluorodeschloroketamine）成分】  1包 編號1、2 :經檢視均為白色粉末(一) 驗前總毛重76.29公克(包裝總重約1.64公克），驗前總淨重約74.65公克。 (二)共取0.06公克鑑定用罄，總餘74,59公克。 (三)檢出第三級毒品2-氟-去氯愷他命(2-Fluorodeschloroketamine)成分。 (四)均未檢出第二級毒品甲基安非他命(Methamphetamine)成分。 (五) 隨機柚取編號2，測得純度約98%。 (六) 依據柚測純度值，推估編號1、2均含2-氟-去氣愷他命之驗前總純質淨約73.15公克。 （含毒品外包裝袋壹只）沒收 2 2 白色粉末 【檢出含有第三級毒品2-氟-去氯愷他命（2-Fluorodeschloroketamine）成分】 1包 編號1、2 :經檢視均為白色粉末(一) 驗前總毛重76.29公克(包裝總重約1.64公克），驗前總淨重約74.65公克。 (二)共取0.06公克鑑定用罄，總餘74,59公克。 (三)檢出第三級毒品2-氟-去氯愷他命(2-Fluorodeschloroketamine)成分。 (四)均未檢出第二級毒品甲基安非他命(Methamphetamine)成分。 (五) 隨機柚取編號2，測得純度約98%。 (六) 依據柚測純度值，推估編號1、2均含2-氟-去氣愷他命之驗前總純質淨約73.15公克。 （含毒品外包裝袋壹只）沒收 3 27 猴子咖啡包 【檢出含有第三級毒品4-甲基甲基卡西酮(4-methylmethcathinone、Mephedrone、4-MMC)成分之淡黃色粉末】 1包 編號27 :經檢視為迷彩色包裝，内含淡黃色粉末。 (一) 驗前毛重7.77公克(包裝重1.08公克），驗前淨重6.69公克。 (二) 取0.59公克鑑定用罄，餘6.10公克。 (三) 檢出第三級毒品4-甲基甲基卡西酮(4-methylmethcathinone、Mephedrone、4-MMC)成分。 (四）未檢出第三級毒品愷他命(Ketamine)成分。 (五) 純度約4%，驗前純質淨重約0.26公克。 （含毒品外包裝袋壹只）沒收 4 30 咖啡包（黑色包裝） 【檢出含有第三級毒品4-甲基甲基卡西酮(4-methylmethcathinone、Mephedrone、4-MMC)成分之黃色粉末】 84包 編號30-1至30-84 :經檢視均為黑色包裝，外觀型態均相似。 (一) 驗前總毛重539.20公克(包裝總重約99,82公克），驗前總淨重約439.38公克。 (二) 隨機抽取編號30-46鑑定：經檢視内含黃色粉末。 1、 淨重4.88公克，取0.67公克鑑定用罄，餘4.21公克。 2、 檢出第三級毒品4-甲基甲基卡西酮(4-methylmethcathinone、Mephedrone、4-MMC)成分。 3、未檢出第三級毒品愷他命(Ketamine)成分。 4、 純度約3 %。 (三) 依據抽測純度值，推估編號30-1至30-84均含4-甲基甲基卡西酮之驗前總純質淨重約13.18公克。 （含毒品外包裝袋壹只）沒收 5 39-1 愷他命 （Ketamine) 1包 檢驗項目： 愷他命（Ketamine) Ketamine,純度約77. 96%,檢驗前總純質淨重約0.501公克（純質淨重係淨重乘以純度計算所得)，純度係以自由鹼計算 外觀及送驗說明： 結晶 白色 檢驗前淨重0.643公克、檢驗後淨重0.625公克。 （含毒品外包裝袋壹只）沒收 6 11 愷他命 （Ketamine)  1包 編號11:經檢視為白色晶體。； (一) 驗前毛重9,87公克(包裝重0.70公克），驗前淨重9.17公克。 (二)取0.17公克鑑定用罄，餘9.00公克。 (三)檢出第三級毒品愷他命(Ketamine)成分 (四)未檢出第二級毒品甲基安非他命(Methamphetamine)成分。 (五)純度約99%，驗前純質淨重約9.07公克。 （含毒品外包裝袋壹只）沒收 7 26 黃色粉末(含袋重9.70) 【檢出含有第三級毒品2-氟-去氯愷他命（2-Fluorodeschloroketamine）成分】 1包  編號26 :經檢視為黃色粉末。 (一) 驗前毛重10.23公克(包裝重0.91公克），驗前淨重9.32公克。 (二) 取0.10公克鑑定用罄，餘9.22公克。 (三) 檢出第三級毒品2-氟-去氯愷他命(2-Fluorodeschloroketamine)成分。 (四) 未檢出第三級毒品愷他命(Ketamine)成分。 (五) 純度約95 %，驗前純質淨重約8.85公克。 （含毒品外包裝袋壹只）沒收 8 40 液體 【檢出含有第三級毒品 5-MeO-MIPT成分】  3瓶 1.液體 壹瓶 檢驗前淨重2.239公克、檢驗後淨重1.235公克檢出 5-MeO-MIPT因未建立相關檢測方法，無法定量其 純質淨重 2.液體 壹瓶 檢驗前淨重0.856公克、檢驗後淨重0.350公克檢出 5-MeO-MIPT，因未建立相關檢測方法，無法定量其純質淨重 3.液體 壹瓶 檢驗前淨重2.109公克、檢驗後淨重0. 886公克檢出5-MeO-MIPT，因未建立相關檢測方法，無法定量其 純質淨重 （含毒品外包裝瓶參只）沒收 

附表四：第四級毒品      執行期間：109年11月2日7時47分起至08時54分止 執行處所：台南市○○區○○路000號前 所有人：乙○○ 鑑定書證： 高雄市立凱旋醫院109年12 月07日高市凱醫驗字第66430、66431 號濫用藥物成品檢驗鑑定書(偵卷二第55頁)       編號 扣押物品目錄表原編號 扣押物品 數量 外觀及鑑定說明 是否宣告沒收 1 31 一粒眠 【檢出含有第四級毒品硝西泮（Nitrazepam）成分之橘色錠;劑】 172粒 錠劑 橘色172顆  取2顆 檢驗前淨重32.336公克、檢驗後淨重31.96公克檢出硝西泮(Nitrazepam)因無標準品無法定量其純質淨重 沒收 2 32 一粒眠 【檢出含有第四級毒品硝西泮（Nitrazepam）成分之橘色錠;劑】 185粒 錠劑 橘色185顆  取2顆 檢驗前淨重34.791公克、檢驗後淨重34.403公克檢出硝西泮(Nitrazepam)，因無標準品無法定量  其純質淨重 沒收 

附表五：混合種類毒品      執行期間：109年11月2日7時47分起至08時54分止 執行處所：台南市○○區○○路000號前 所有人：乙○○ 鑑定書證： 1.内政部警政署刑事警察局110 年2月18日刑鑑字第1098026790號鑑定書(偵卷二第41至43頁) 2.高雄市立凱旋醫院109年12 月07日高市凱醫驗字第66430、66431 號濫用藥物成品檢驗鑑定書(偵卷二第45至55頁)         編號 扣押物品目錄表原編號 扣押物品 數量 外觀及鑑定說明 是否宣告沒收 1 12 白色細晶體 【檢出含有微量第二級毒品甲基安非他命(Methamphetamine)，及微量第三級毒品愷他命(Ketamine)及2-氟-去氯愷他命”(2-Fhuorodeschloroketamine)等成分】     1包 編號12：經檢視為白色細晶體。 (一) 驗前毛重9.29公克(包裝重0,48公克），驗前淨重8.81公克。 (二) 取0.19公克鑑定用罄，餘8.62公克。 (三) 檢出微量第二級毒品甲基安非他命(Methamphetamine)微量第三級毒品”愷他命”(Ketamine)及”2-氟-去氯愷他命”(2-Fhuorodeschloroketamine)等成分。 (四）另檢出非毒品成分：Deschloroketamine及Dimethyl sulfone 等。 （含毒品外包裝袋壹只）沒收銷燬 2 28 小惡魔咖啡包（彩色包裝） 【檢出含有第三級毒品4-甲基甲基卡西酮(4-methylmethcathinone、Mephedrone、4-MMC)、微量第三級毒品硝甲西泮(硝甲氮平)(Nimetazepam)、3,4-亞甲基雙氧苯基乙基胺丁酮(Eutylone)及微量第四級毒品硝西泮(耐妥眠)(Nitrazepam)等成分之黃色粉未】    11包 編號28-1至28-11 :經檢視均為彩色包裝，外觀型態均相似。 (一) 驗前總毛重100.34公克(包裝總重約12.57公克），驗前總淨重約87.77公克。 (二) 隨機柚取編號28-6鑑定：經檢視内含黃色粉末。 1、淨重8.21公克，取0.51公克鑑定用罄，餘7.70公克。 2、檢出第三級毒品4-甲基甲基卡西酮(4-methylmethcathinone、Mephedrone、4-MMC)、微量第三級毒品硝甲西泮(硝甲氮平)(Nimetazepam)、3,4-亞甲基雙氧苯基乙基胺丁酮(Eutylone)及微量第四級毒品硝西泮(耐妥眠)(Nitrazepam)等成分。 3、未檢出第三級毒品愷他命(Ketamine)成分。 4、測得4-甲基甲基卡西酮純度約2%。 (三)依據抽測純度值，推估編號28-1至28-11均含4-甲基甲基卡西酮之驗前總純質淨重約1,75公克。 （含毒品外包裝袋拾壹只）沒收 3 33 搖頭丸 【檢出含有第二級毒品3,4-亞甲基雙氧甲基安非他命(3,4-Methylenedioxymethamphetamine MDMA)、微量第二級毒品甲基安非他命(Methamphetamine)及第三級毒品”愷他命”(Ketamine)等成分】     50粒  現場編號33〜35，疑似MDMA，3包，本局另予以編號A 編號A :經檢視均為褐色圓形藥錠，外觀型態均相似；隨機抽取1顆磨混鑑定 (一)總淨重21,20公克，取0.28公克鑑定用罄，總餘20.92公克。 (二)檢出第二級毒品3,4-亞甲基雙氧甲基安非他命(3,4-Methylenedioxymethamphetamine MDMA)、微量第二級毒品甲基安非他命(Methamphetamine)及第三級毒品”愷他命”(Ketamine)等成分。 (三) 另檢出非毒品成分：Caffeine。 (四) 測得3,4-亞甲基雙氧甲基安非他命純度約41 %，驗前總純質淨重約8.69公克；愷他命純度約4%，驗前總純質淨重約0.84公克。 沒收銷燬 4 34 搖頭丸 【檢出含有第二級毒品3,4-亞甲基雙氧甲基安非他命(3,4-Methylenedioxymethamphetamine MDMA)、微量第二級毒品甲基安非他命(Methamphetamine)及第三級毒品”愷他命”(Ketamine)等成分】  11粒 同上 沒收銷燬           5 35 搖頭丸 【檢出含有第二級毒品3,4-亞甲基雙氧甲基安非他命(3,4-Methylenedioxymethamphetamine MDMA)、微量第二級毒品甲基安非他命(Methamphetamine)及第三級毒品”愷他命”(Ketamine)等成分】  8粒 同上 沒收銷燬 6 37 墨綠色藥丸 【檢出含有第二級毒品甲氧基甲基安非他命及第三級毒品Eutylone、2-fluorodeschloroketamine成分】          2粒 錠劑 墨綠色2顆  ㈠取壹顆檢驗前淨重0.585公克、檢驗後淨重0.320公克 ㈡檢出含有第二級毒品甲氧基甲基安非他命及第三級毒品Eutylone、2-fluorodeschloroketamine成分，因量微純度太低、未建立相關檢測方法，無法定量其純質淨重 沒收銷燬 7 38 青綠色藥丸 【檢出含有第三級毒品Eutylone及第四級毒品Chlorodimethylcathinone氯二甲基卡西酮成分】 1粒 錠劑 青綠色壹顆  ㈠檢驗前淨重0.313公克、檢驗後淨重0.153公克 ㈡檢出第三級毒品Eutylone及第四級毒品Chlorodimethylcathinone氣二甲基卡西酮， ㈢Eutylone純度約0.23%，Chlorodimethylcathinone氯二甲基卡西酮因未建立相關檢測方法，無法定量其純質淨重。      沒收 8     29 小惡魔咖啡包 【檢出微量第三級毒品2-氟-去氯愷他命(2-Fluoro deschloroketamine)及微量第四級毒品”硝西泮(耐妥眠)(Nitrazepam)等成分】 36包 編號29-1至29-36 :經檢視均為彩色包裝，外觀型態均相似。 (一) 驗前總毛重330.56公克（包裝總重約50.17公克），驗前總淨重約280.39公克。 (二) 隨機抽取編號29-10鑑定：經檢視内含淡黃色粉末。 1、淨重7.62公克，取0.44公克鑑定用罄，餘7.18公克。 2、檢出微量第三級毒品2-氟-去氯愷他命(2-Fluoro deschloroketamine)及微量第四級毒品”硝西泮(耐妥眠)(Nitrazepam)等成分。 3、未檢出第三級毒品愷他命(Ketamine)成分 （含毒品外包裝袋參拾陸只）沒收 

附表六：扣案槍彈     111年度訴字第184號 執行期間：109年11月2日7時47分起至08時54分止 執行處所：台南市○○區○○路000號前 所有人：乙○○ 鑑定書證：内政部警政署刑事警察局109年 12月31日刑鑑字第1098020745 號鑑定書(偵卷一第303至31           0頁)      編號 扣押物品目錄表原編號 扣押物品 鑑定結果 是否宣告沒收 1 非制式手槍（含彈匣2個） 1把 來文載示送鑑資料： 一、 手槍1枝（現場編號G1) 二、 手槍1枝(現場編號G2) 三、 子彈22顆（現場編號G3) 四、 彈匣4個（現場編號G4) 鑑定方法：檢視法、性能檢驗法、試射法 鑑定結果： 一、送鑑手槍1枝(槍枝管制編號0000000000，不含彈匣），認係非制式手槍，由仿手槍外型製造之槍枝，組裝已貫通之金屬槍管而成，擊發功能正常，可供擊發適用子彈使用，認具殺傷力。（如影像1〜7) 二、送鑑手槍1枝(槍枝管制編號0000000000，不含彈匣），認係非制式手槍，由仿ATAK ARMS廠ZORAKI 925-TD型手槍外型製造之槍枝，組裝已貫通之金屬槍管而成，擊發功能正常，可供擊發適用子彈使用，認具殺傷力。（如影像8〜13) 三、 送鑑子彈22顆，鑑定情形如下： (一） 10顆，認均係非制式子彈，由金屬彈殼組合直徑約9.0mm金屬彈頭而成，採樣3顆試射，均可擊發，認具殺傷力。（如影像14〜15) (二） 10顆，認均係非制式子彈，由口徑9mm制式空包彈組合直徑約9.0mm金屬彈頭而成，採樣3顆試射，均可擊發，認具殺傷力。（如影像16〜17) (三）1顆，認係非制式子彈，由口徑9麵制式空包彈组合直徑約9.0mm金屬彈頭而成，經試射，可擊發，認具殺傷力。（如影像18〜19) (四）1 顆，認係口徑9mm制式空包彈，不具金屬彈頭，認不具殺傷力。（如影像20-21） 四、送鑑彈匣4個，認均係金屬彈匣。（如影像22〜23)  沒收 2 非制式手槍（含彈匣2個） 1把  沒收 3 非制式子彈 【具有殺傷力非制式子彈】 ㈠7顆：由金屬彈殼組合直徑約9.0mm金屬彈頭而成 ㈡7顆：由口徑9mm制式空包彈組合直徑約9.0mm金屬彈頭而成   14顆  沒收 4 非制式子彈 【具有殺傷力非制式子彈】 ㈠3顆：由金屬彈殼組合直徑約9.0mm金屬彈頭而成 ㈡3顆：由口徑9mm制式空包彈組合直徑約9.0mm金屬彈頭而成  ㈢1顆：由口徑9麵制式空包彈组合直徑約9.0mm金屬彈頭而成     7顆 【已經試射】  不沒收  5 改造子彈 【不具有殺傷 力】 口徑9mm制式空包彈，不具金屬彈頭  1顆       不在本案起訴範圍內 

附表七：其他物品      執行期間：109年11月2日7時47分起至08時54分止 執行處所：台南市○○區○○路000號前 所有人：乙○○ 鑑定書證： 1.内政部警政署刑事警察局110 年2月18日刑鑑字第1098026790號鑑定書(偵卷二第41至43頁) 2.高雄市立凱旋醫院109年12 月07日高市凱醫驗字第66430、66431 號濫用藥物成品檢驗鑑定書(偵卷二 第45至55頁)        編號 扣押物品目錄表原編號 扣押物品 數量 鑑定結果 是否宣告沒收 1 3 不明粉末（含袋重76.55公克） 1包 編號3:經檢視為白色粉末。 (一) 驗前毛重76.08公克（包裝重0.91公克），驗前淨重75.17公克。 (二) 取0.07公克鑑定用罄，餘75.10公克。 (三) 未檢出第二級毒品”甲基安非他命”(Methamphetamine)、第三級毒品”愷他命”(Ketamine)等常見毒品成分。 沒收 2 4 不明粉末（含袋重61.10公克） 1包 編號4：經檢視為白色晶體。, (一) 驗前毛重60.78公克(包裝重0.73公克），驗前淨重60.05公克。 (二) 取0.05公克鑑定用罄，餘60.00公克。 (三) 未檢出第二級毒品甲基安非他命(Methamphetamme)、第三級毒品愷他命(Ketamine)等常見毒品成分。　  沒收 3 25 不明粉末（含袋重24.95公克） 1包 編號25 :經检視為黃色粉末。 (一)驗前毛重24.65公克(包裝重0.91公克），驗前淨重23.74公克。 (二) 取0.11公克鑑定用罄，餘23.63公克。 (三) 檢出非毒品成分：4-FluoroMDMB-BUTINACA。 (四) 未檢出第三級毒品愷他命(Ketamine)成分。 不沒收 4 36 土黃色膠囊 2粒 膠曩  2顆 取壹顆 檢驗前淨重1.120公克、檢驗後淨重0.713公克 ㈠未檢出第三級毒品愷他命（Ketamine）成分。 ㈡檢出非毒品成分甲基麻黃（Methylephedrine）、麻黃（ Ephedrine）、假麻黃（Pseudoephedrine）。 不沒收 5 39 香菸盒 1個  不沒收 6 40 濾嘴1個 1個  不沒收 7 41 夾鏈袋 1包  沒收 8 42 夾鏈袋 1包  沒收 9 43 頂級國際商務高速上網卡 5張  不沒收 10 44 磅秤 1個  沒收 11 45 磅秤 1個  沒收 12 46 計算機 1台  沒收 13 47 筆記本（帳冊） 1本  不沒收 14 50 iphoneSE手機 門號0000000000 （IMEI：000000000000000） 1支  不沒收 15 51 iohoneXR手機 門號0000000000 （IMEI：000000000000000） 1支  不沒收 16 52 iphoneX手機 門號0000000000 （IMEI：000000000000000） 1支  不沒收 17 53 iphone手機 （無法解鎖） 1支  沒收 18 54 SIM卡 （上開原編號53手機內之SIM卡） 1張  沒收 19 55 鑰匙（遙控器4個、磁卡4個、鑰匙12支） 5串  不沒收  20     48 現金新臺幣169,200元    不沒收